【裁判字號】    99,上訴,80
【裁判日期】    990211
【裁判案由】    違反毒品危害防制條例
【裁判全文】
臺灣高等法院高雄分院刑事判決          99年度上訴字第80號
上  訴  人
即  被  告  甲○○
上列上訴人因違反毒品危害防制條例案件，不服台灣屏東地方法
院98年度訴字第1163號中華民國98年11月16日第一審判決（起訴
案號：台灣屏東地方法院檢察署98年度毒偵字第1393號），提起
上訴，本院依簡式審判程序判決如下：
     主  文
原判決撤銷。
甲○○施用第一級毒品，累犯，處有期徒刑壹年。
     事  實
原審判決書所記載之事實，除應增列為自首外，其餘與本院認定
之犯罪事實相同（如附件），茲引用之。
     理  由
一、引用如附件原審判決書所記載之證據及認定事實之理由。
二、被告係於警方未發覺其有施用第一級毒品犯罪之前，即向警
    員王正和自首犯罪等情，業據證人即承辦警員王正和於本院
    審理時結證屬實（見本院卷第33頁），堪認為真實。
三、原審予以被告論科，固非無見，惟查本件被告係自首犯罪，
    已如前述，而原判決就被告此部分漏未審酌，自有未合。被
    告上訴意旨，執此指摘原判決不當，為有理由，自應由本院
    將原判決撤銷改判。審酌被告犯後自首犯罪，坦承犯行，態
    度良好，及其有原判決事實欄所載之施用毒品犯罪前科，素
    行不佳等一切情狀，量處如主文第2 項所示之刑，以資懲儆
    。
據上論斷，應依刑事訴訟法273 條之1 第1 項、第373 條、第
369 條第1 項、第364 條、第299 條第1 項前段，毒品危害防制
條例第10條第1 項、刑法第11條前段，第47條第1 項、第62條前
段，判決如主文。
本案經檢察官蔡國禎到庭執行職務。
中    華    民    國    99    年    2     月    11    日
                  刑事第九庭    審判長法  官  莊秋桃
                                      法  官  范惠瑩
                                      法  官  謝宏宗
以上正本證明與原本無異。
如不服本判決應於收受本判決後10日內向本院提出上訴書狀，其
未述上訴理由者，並得於提起上訴後10日內向本院補提理由書
狀（均須按他造當事人之人數附繕本)「 切勿逕送上級法院」。
中    華    民    國    99    年    2     月    12    日
                                      書記官  蘇恒仁
附錄本判決論罪科刑法條：
毒品危害防制條例第10條第1項
施用第一級毒品者，處 6 月以上 5 年以下有期徒刑。
附件：
臺灣屏東地方法院刑事判決              98年度訴字第1163號
公  訴  人  臺灣屏東地方法院檢察署檢察官
被      告  甲○○
上列被告因毒品危害防制條例案件，經檢察官提起公訴（98年度
毒偵字第1393號），被告就被訴事實為有罪之陳述，經合議庭裁
定由受命法官獨任進行簡式審判程序，判決如下：
    主  文
甲○○施用第一級毒品，累犯，處有期徒刑壹年貳月。
    事  實
一、甲○○前於民國93年間因施用毒品案件，經本院裁定送觀察
    、勒戒後，認無繼續施用毒品之傾向，於93年3 月12日執行
    完畢釋放，並由臺灣屏東地方法院檢察署檢察官以93年毒偵
    字396 號為不起訴處分確定；又於93年間因施用第一級毒品
    案件，經本院判處有期徒刑8 月確定，於94年8 月28日執行
    完畢；復於95年間分別因施用毒品、竊盜案件，經本院、臺
    灣高等法院高雄分院分別判處有期徒刑1 年、1 年確定，經
    減刑後定應執行有期徒刑11月，於96年7 月16日縮刑期滿執
    行完畢，猶不知悔改，竟基於施用第一級毒品海洛因之犯意
    ，於98年5 月4 日14時許，在屏東縣內埔鄉豐田國小之某廁
    所內，以將海洛因加水置於針筒後注入體內之方式，施用海
    洛因1 次。嗣於98年5 月4 日16時15分許，因另案通緝在屏
    東縣內埔鄉○○村○○路與五經巷前為警查獲，經警採尿送
    驗，呈嗎啡陽性反應，而悉上情。
二、案經屏東縣政府警察局內埔分局報告臺灣屏東地方法院檢察
    署檢察官偵查起訴。
    理  由
一、本件被告甲○○所犯係死刑、無期徒刑、最輕本刑為3 年以
    上有期徒刑以外之罪，亦非高等法院管轄之第一審案件，而
    被告於本院行準備程序中就被訴事實為有罪之陳述，經告知
    被告簡式審判程序之旨並聽取當事人意見後，本院合議庭依
    刑事訴訟法第273 條之1 第1 項規定，裁定由受命法官獨任
    進行簡式審判程序，合先敘明。
二、上揭犯罪事實，業據被告於警詢及本院審理中坦承不諱，且
    被告為警查獲後所採集之尿液經送檢驗結果，呈嗎啡陽性反
    應，有台灣檢驗科技股份有限公司濫用藥物尿液檢驗報告、
    屏東縣政府警察局內埔分局真實姓名對照表各1 件在卷可稽
    ，足證被告前開自白與事實相符，犯行洵堪認定。按被告前
    因施用毒品案件，經裁定施以觀察勒戒後，因無繼續施用頃
    向，於93年3 月12日執行完畢，又分別於93年、95年間再因
    施用毒品案件，經本院分別判處有期徒刑8 月、1 年確定，
    此有臺灣高等法院被告前案紀錄表附卷可參，則被告於前案
    經觀察勒戒執行完畢後，於5 年內已經再犯，並經依法追訴
    處罰，雖本案施用毒品之時間在初犯釋放5 年後，惟被告既
    已先於「5 年內再犯」，顯見其再犯率甚高，原實施觀察、
    勒戒已無法收其實效，而無5 年戒斷期之存在，參諸最高法
    院95年第7 次刑事庭會議意旨，自無再經觀察、勒戒及強制
    戒治之必要，應依法論科。
三、查海洛因係毒品危害防制條例第2條第2項第1 款所列之第一
    級毒品。核被告所為，係犯毒品危害防制條例第10條第1 項
    之施用第一級毒品罪。被告於施用毒品海洛因而持有該毒品
    之低度行為，應為施用之高度行為所吸收，不另論罪。被告
    有如事實欄所載之論罪科刑資料，亦有上開前案紀錄表可按
    ，其於徒刑之執行完畢後5 年內故意再犯本件有期徒刑以上
    之罪，為累犯，應加重其刑。爰審酌被告於觀察、勒戒後，
    仍不知警惕，不思尋求正當之身心發展，竟又施用足以導致
    精神障礙、性格異常，甚至造成生命危險之毒品，戕害一己
    之身心健康，對社會治安可能之危害程度非微，兼酌其於犯
    罪後能坦承犯行，犯後態度尚佳，暨公訴人具體求處有期徒
    刑1 年2 月核屬適當等一切情狀，量處如主文所示之刑。
據上論斷，應依刑事訴訟法第273條之1第1項、第299條第1 項前
段，毒品危害防制條例第10條第1 項，刑法第11條前段、第47條
第1 項，判決如主文。
本案經檢察官曾士哲到庭執行職務。
中    華    民    國    98    年    11    月    16    日
                  刑事第四庭    法  官  蔡玉雪
以上正本證明與原本無異。
如不服本判決應於收受判決後10日內向本院提出上訴書狀，並應
敘述具體理由；其未敘述上訴理由者，應於上訴期間屆滿後20日
內向本院補提理由書（均須按他造當事人之人數附繕本）「切勿
逕送上級法院」。
中    華    民    國    98    年    11    月    16    日
                                書記官  許倬維
附錄本案論罪科刑條文
毒品危害防制條例第10條第1項
施用第一級毒品者，處 6 月以上 5 年以下有期徒刑。

司法院資訊處製作；財團法人民間司法改革基金會備份。
